臺灣板橋地方法院刑事判決　　　　　　　 96年度易字第935號
公　訴　人　臺灣板橋地方法院檢察署檢察官
被　　　告　甲○○
　　　　　　　　　(現因另案於臺灣臺北監獄士林分監執行中)
　　　　　　丙○○
　　　　　　　　　　(現因另案於臺灣臺北監獄執行中)
上列被告因竊盜等案件，經檢察官提起公訴（九十五年度偵字第
二八二九六號），本院判決如下：
    主  文
丙○○收受贓物，累犯，處有期徒刑陸月，如易科罰金，以新臺
幣壹仟元折算壹日。
甲○○無罪。
    事  實
一、丙○○曾於民國九十三年六月間因犯竊盜、槍砲彈藥刀械管
    制條例、侵占罪等案件，經臺灣臺北地方法院以九十三年度
    易字第二九四號分別判處有期徒刑一年四月、拘役五十日、
    罰金三千元確定；復於九十三年十月間因施用毒品案件，於
    經臺灣臺北地方法院以九十三年度簡字第一○二二號判決判
    處有期徒刑六月，如易科罰金以三佰元折算一日確定；上開
    有期徒刑二罪部分，經裁定定應執行刑為有期徒刑一年九月
    確定，經入監執行至九十四年十二月三日縮刑期滿執行完畢
    。詎其不知悔改，明知如附表查得贓物欄所示之戊○○等人
    中華民國國民身分證等證件均係來路不明贓物，竟仍基於收
    受贓物之犯意，於九十五年十月十六日中午十一時許，在臺
    北縣新店市○○路山區某處，收受由甲○○（竊盜無罪詳如
    次項所述）所交付之上開他人失竊之證件，以供申辦電話使
    用。嗣於九十五年十月十九日下午七時三十分許，因丙○○
    駕駛竊得車號Ｕ五－一五七五號之贓車（竊盜部分業經臺灣
    臺北地方法院以九十六年易字第五十五號判決），為警在臺
    北縣瑞芳鎮○○路○段一二○號前查獲，自該車上起獲上開
    收受之證件，而未及使用，並查悉上情。
二、案經臺北縣政府警察局瑞芳分局移送臺灣板橋地方法院檢察
    署檢察官偵查起訴。
    理  由
壹、有罪部分（即被告丙○○部分）：
一、訊據被告丙○○對於上揭收受贓物犯行坦承不諱，扣案如附
    表查得贓物欄所示之證件，均係由附表被害人欄戊○○等人
    所失竊之贓物，亦有警詢中被害人戊○○等人（不含編號十
    被害人葉政霖）之指述可按，上揭被害人之指述雖屬被告以
    外之人於審判外之陳述，惟被告丙○○於本院言詞辯論終結
    前未對證據能力聲明異議，依刑事訴訟法第一百五十九條之
    五第二項之規定均有證據能力，並有證人乙○○於本院審理
    時之證詞可查。復有臺北縣政府警察局瑞芳分局搜索扣押筆
    錄、扣押物品目錄表、贓物認領保管單足稽，被告丙○○之
    自白與事實相符，本件事證明確，被告丙○○之犯行堪以認
    定，應依法論科。
二、核被告所為，係犯刑法第三百四十九條第一項之收受贓物罪
    。被告曾於九十三年六月間因犯竊盜、槍砲彈藥刀械管制條
    例、侵占罪等案件，經臺灣臺北地方法院以九十三年度易字
    第二九四號分別判處有期徒刑一年四月、拘役五十日、罰金
    三千元確定；復於九十三年十月間因施用毒品案件，於經臺
    灣臺北地方法院以九十三年度簡字第一○二二號判決判處有
    期徒刑六月，如易科罰金以三佰元折算一日確定；上開有期
    徒刑二罪部分，經裁定定應執行刑為有期徒刑一年九月確定
    ，經入監執行至九十四年十二月三日縮刑期滿執行完畢，有
    臺灣高等法院被告前案紀錄表一份在卷可稽，其於有期徒刑
    執行完畢後之五年以內，再故意犯本件有期徒刑以上之罪，
    為累犯，應依法加重其刑。爰審酌被告之智識程度、犯罪動
    機、目的、手段，其收受贓物之價值，暨被告收贓易造成被
    害人追查不易之危害，被告犯後已經坦承犯行及該等贓物均
    已發還被害人等一切情狀，量處如主文所示之刑，並諭知易
    科罰金之折算標準，以示懲儆。
貳、無罪部分（即被告甲○○部分）：
一、公訴意旨略以：被告甲○○意圖為自己不法所有，基於竊盜
    之犯意，分別於如附表所載之時間、地點，以附表所示之方
    式，竊取如附表所載戊○○等十人之中華民國國民身分證、
    汽車駕照等證件及財物，得手後逃離現場（竊得財物詳如附
    表所示）。其復意圖為自己不法所有，基於詐欺之犯意，將
    前述竊得之庚○○（附表編號八，起訴書誤載為九）兆豐銀
    行金融卡及另外竊得之丁○○郵局金融卡（帳號00000
    000000000號，係於九十五年十月九日下午六時許
    ，在臺北縣板橋市○○路某黃昏市場所竊得，該部分竊盜犯
    行，業經另案聲請簡易判決處刑），分別於不詳時地，插入
    自動櫃員機內並鍵入密碼，藉此不正方法，由自動付款設備
    各提領新臺幣（下同）一萬八千元、二千元。因認被告甲○○涉犯刑法第三百二十條第一項、第三百二十一條第一項第
    三款之竊盜罪、第三百三十九條之二第一項之以不正方法由
    自動付款設備取得他人財物罪嫌云云。
二、按犯罪事實應依證據認定之，無證據不得認定犯罪事實；不
    能證明被告犯罪者，應諭知無罪之判決，刑事訴訟法第一百
    五十四條第二項及第三百零一條第一項分別定有明文。次按
    認定不利於被告之事實，須依積極證據，苟積極證據不足為
    不利於被告事實之認定時，即應為有利於被告之認定，更不
    必有何有利之證據；又事實之認定，應憑證據，如未能發現
    相當證據，或證據不足以證明，自不能以推測或擬制之方法
    ，以為裁判基礎。而刑事訴訟法上所謂認定犯罪事實之積極
    證據，係指適合於被告犯罪事實之認定之積極證據而言，雖
    不以直接證據為限，間接證據亦包括在內；然而無論直接或
    間接證據，其為訴訟上之證明，須於通常一般之人均不致有
    所懷疑，而得確信其為真實之程度者，始得據為有罪之認定
    ，倘其證明尚未達到此一程度，而有合理之懷疑存在時，致
    使無從形成有罪之確信，根據「罪證有疑，利於被告」之證
    據法則，即不得遽為不利被告之認定，有最高法院三十年上
    字第八一六號、二十九年上字第三一○五號、三十年上字第
    一八三一號、四十年台上字第八十六號及七十六年台上字第
    四九八六號判例意旨參照。
三、公訴人認被告甲○○涉犯上揭竊盜及以不正方法由自動付款
    設備取得他人財物等罪行，無非係以同案被告丙○○於警詢
    、偵查中之供詞及偵查中之證詞，上揭被害人警詢中之指述
    ，告訴人丁○○之警詢中之指述及兆豐國際商業銀行新店分
    行客戶歷史檔交易明細查詢表為其主要論據。訊據被告甲○○堅詞否認有上揭竊盜等犯行，辯稱：扣案之物均非伊所竊
    得，伊亦未持告訴人丁○○之郵局金融卡、被害人庚○○之
    兆豐銀行金融卡至銀行提領現金等語，經查：
  (一)同案被告丙○○於警詢、偵查中雖均指稱扣案如附表之贓物
    均係由被告甲○○所交付者等語，並於偵查中結證稱：「（
    問：是否知道這些證件都是甲○○偷來的？）不知道。」等
    語，是依同案被告丙○○之供詞及證述，固可證明該等贓物
    係從被告甲○○處所取得，但顯無法證明係被告甲○○所竊
    取者，次查附表所示戊○○等被害人於警詢中雖均指述證件
    如何遭竊之過程，惟亦未指述係為被告甲○○所竊取者，縱
    使扣有上揭贓物，亦不足為被告甲○○竊盜犯行之證據。
  (二)告訴人丁○○於警詢中指述，其失竊之郵局帳號為0000
    0000000000號帳戶之金融卡於九十五年十月九日
    失竊後遭盜領二千元云云，惟本院調取告訴人之郵局帳戶於
    失竊後之交易明細表，並無一筆或相符之跨行提領之交易紀
    錄，此有本院卷附郵局客戶歷史交易清單可按，本院於審理
    時經合法傳訊告訴人出庭作證，惟告訴人無正當理由未到庭
    作證，是告訴人在警詢中之證詞即有瑕疵，再查被告甲○○
    於本院九十五年度簡字第六五五二號案件固經自白，有竊取
    告訴人之中華民國國民身分證及健保卡等物，但並未承認有
    竊取告訴人之郵局帳戶之金融卡，此亦有本院調閱之上揭判
    決書查證明確，是起訴書所載此部分犯行尚屬不能證明。
  (三)被告甲○○竊取附表編號八被害人庚○○所有兆豐銀行金融
    卡之犯行，不能證明，已經詳述如上，雖被告丙○○證稱附
    表贓物均係由被告甲○○所交付，惟並不含被害人庚○○所
    失竊之金融卡，本院循卷附兆豐國際商業銀行新店分行客戶
    歷史檔交易明細查詢表上註記之端末機設置位置即統一超商
    、全家便利超商景新店，調閱該提款日之監視器紀錄，惟因
    均逾保管期限無法調取，此有本院公務電話紀錄二紙在卷可
    稽，是被告甲○○此部分犯行亦無法證明。
  (四)綜上，起訴書所載被告甲○○之竊盜等犯罪均屬不能證明，
    又查無其他積極之證據足以證明被告甲○○有上揭犯行，自
    應為無罪判決之諭知。
、末查，被告丙○○、證人乙○○均結證稱，附表所示之贓物
    均係由被告甲○○所交付，雖無證據足證被告甲○○有竊盜
    犯行，然此部分事實，是否業已涉犯刑法第三百四十九條之
    收受贓物罪嫌，因與已經起訴竊盜犯行事實非屬同一，又非
    起訴效力所及，本院無從予以審究，應請檢察官另行依法偵
    查處理，附此敘明。
據上論斷，應依刑事訴訟法第二百九十九條第一項前段、第三百
零一條第一項，刑法第三百四十九條第一項、第四十七條第一項
、第四十一條第一項前段，刑法施行法第一條之一，判決如主文
。
本案經檢察官朱立豪到庭執行職務。
中　　華　　民　　國　　96　　年　　6 　　月　　15　　日
                  臺灣板橋地方法院刑事第十八庭
                                法　官  王綽光
以上正本證明與原本無異
如不服本判決應於送達後10日內向本院提出上訴狀
                                書記官　許清秋
中　　華　　民　　國　　96　　年　　6 　　月　　18　　日
附錄本案論罪科刑法條全文：
中華民國刑法第349條
（普通贓物罪）
收受贓物者，處 3 年以下有期徒刑、拘役或 5 百元以下罰金。
搬運、寄藏、故買贓物或為牙保者，處 5 年以下有期徒刑、拘
役或科或併科 1 千元以下罰金。
因贓物變得之財物，以贓物論。
附表：
┌──┬───┬────┬────┬────┬───────┬───┐
│編號│被害人│失竊時間│地    點│遭竊方法│  失 竊 財 物 │查得贓│
│    │      │        │        │        │              │物    │
├──┼───┼────┼────┼────┼───────┼───┤
│ 一 │戊○○│95年9月2│在臺北縣│徒手竊取│國民身分證、健│國民身│
│    │      │0日凌晨 │中和市南│機車置物│保卡、行照、駕│分證1 │
│    │      │某時    │勢角夜市│箱內財物│照各1張、金融 │張    │
│    │      │        │附近    │        │卡合計2張、信 │      │
│    │      │        │        │        │用卡共計5張、 │      │
│    │      │        │        │        │現金新臺幣（下│      │
│    │      │        │        │        │同）4,000元、 │      │
│    │      │        │        │        │行動電話1支、 │      │
│    │      │        │        │        │鑰匙1串等物。 │      │
├──┼───┼────┼────┼────┼───────┼───┤
│ 二 │辛○○│95年9月2│臺北縣新│強行扳開│行照、駕照國民│國民身│
│    │      │6日下午4│店市烏來│機車置物│身分證、健保卡│分證、│
│    │      │時許    │山區某地│箱後，竊│各1張、現金1,0│健保卡│
│    │      │        │        │取其內財│00元、行動電話│各1 張│
│    │      │        │        │物      │1支。         │      │
├──┼───┼────┼────┼────┼───────┼───┤
│ 三 │子○○│95年9月2│臺北縣新│徒手竊取│國民身分證、健│尋獲國│
│    │      │6日下午4│莊市中平│機車置物│保卡各1張、機 │民身分│
│    │      │時許    │路82巷內│箱內財物│車行照及駕照各│證、健│
│    │      │        │        │        │1張、黑色皮夾1│保卡各│
│    │      │        │        │        │只。          │1張   │
├──┼───┼────┼────┼────┼───────┼───┤
│ 四 │寅○○│95年10月│臺北縣新│利用不明│駕照、健保卡、│駕照、│
│    │      │6日晚間 │店市大坪│工具撬開│信用卡各1張、 │健保卡│
│    │      │10時許  │林某地  │機車置物│金融卡合計3張 │各1 張│
│    │      │        │        │箱後，竊│。            │      │
│    │      │        │        │取其內財│              │      │
│    │      │        │        │物      │              │      │
├──┼───┼────┼────┼────┼───────┼───┤
│ 五 │己○○│95年10月│臺北縣新│徒手竊取│黑色背包、皮夾│國民身│
│    │      │8日下午2│店市平廣│機車置物│各1只、國民身 │分證、│
│    │      │時許    │路60號附│箱內財物│分證、健保卡、│健保卡│
│    │      │        │近      │        │、金融卡、機車│、自小│
│    │      │        │        │        │駕照、自小客車│客車駕│
│    │      │        │        │        │駕照各1張、機 │照各1 │
│    │      │        │        │        │車行照合計2張 │張    │
│    │      │        │        │        │、現金2,500元 │      │
│    │      │        │        │        │、名片夾1個。 │      │
├──┼───┼────┼────┼────┼───────┼───┤
│ 六 │壬○○│95年10月│臺北縣新│強行扳開│國民身分證、健│國民身│
│    │      │9日下午 │店市烏來│機車置物│保卡、機車駕照│分證、│
│    │      │3時許   │山區某地│箱後，竊│各1張、現金2,8│健保卡│
│    │      │        │        │取其內財│00元。        │、機車│
│    │      │        │        │物      │              │駕照各│
│    │      │        │        │        │              │1 張  │
│    │      │        │        │        │              │      │
├──┼───┼────┼────┼────┼───────┼───┤
│ 七 │丑○○│95年10月│臺北縣新│強行扳開│國民身分證、健│國民身│
│    │      │9日下午3│店市烏來│機車置物│保卡、機車駕照│分證、│
│    │      │時許    │山區某地│箱後，竊│、金融卡各1張 │健保卡│
│    │      │        │        │取其內財│、現金1,000元 │、機車│
│    │      │        │        │物      │。            │駕照各│
│    │      │        │        │        │              │1 張  │
│    │      │        │        │        │              │      │
├──┼───┼────┼────┼────┼───────┼───┤
│ 八 │庚○○│95年10月│臺北縣新│利用不明│國民身分證、健│國民身│
│    │      │12日中午│店市安華│工具撬開│保卡、郵局及兆│分證、│
│    │      │12時許  │路28之1 │機車置物│豐銀行金融卡、│健保卡│
│    │      │        │號巷口附│箱後，竊│帆布工會會員卡│各1 張│
│    │      │        │近      │取其內財│、駕照、行照各│      │
│    │      │        │        │物      │1張。【兆豐銀 │      │
│    │      │        │        │        │行帳戶另遭盜領│      │
│    │      │        │        │        │18,000元】    │      │
├──┼───┼────┼────┼────┼───────┼───┤
│ 九 │癸○○│95年10月│臺北縣新│強行扳開│側背包、國民身│國民身│
│    │      │13日上午│店市中正│機車置物│分證、健保卡、│分證、│
│    │      │11時許  │路附近  │箱後，竊│駕照、金融卡各│健保卡│
│    │      │        │        │取其內財│1張、現金200元│、駕照│
│    │      │        │        │物      │。            │各1 張│
│    │      │        │        │        │              │      │
├──┼───┼────┼────┼────┼───────┼───┤
│ 十 │葉政霖│不詳    │臺北縣新│徒手竊取│經警通知及本署│國民身│
│    │      │        │店市某地│機車置物│傳喚，均未到庭│分證、│
│    │      │        │        │箱內財物│說明。        │駕照各│
│    │      │        │        │        │              │1 張  │
│    │      │        │        │        │              │      │
└──┴───┴────┴────┴────┴───────┴───┘
